臺灣雲林地方法院刑事判決
111年度訴字第100號
公  訴  人  臺灣雲林地方檢察署檢察官
被      告  楊文益（已歿）  


                    籍設彰化縣○○鎮○○里○○路000巷00                      號

上列被告因偽造有價證券等案件，經檢察官提起公訴 （110年度
偵字第8702號、偵字第7879號），本院判決如下：
    主  文
楊文益被訴部分，均公訴不受理。
    理  由
一、公訴意旨略以：
  ㈠被告楊文益、陳品睿共同基於變造國民身分證、變造特種文
    書及行使變造國民身分證、行使變造特種文書、行使偽造私
    文書之犯意聯絡，由被告楊文益於不詳時間，自真實姓名年
    籍不詳、綽號「頭兄」之成年男子取得「張祐儀」之身分證
    、汽車駕照，再由被告陳品睿提供其證件照片，並由被告楊
    文益於民國110年10月14日前某時，在彰化縣○○鎮○○里○○路0
    00巷0號居所，將被告陳品睿相片貼在「張祐儀」上揭證件
    上，而變造「張祐儀」之國民身分證、汽車駕照。嗣被告楊
    文益再將上揭變造證件連同新臺幣（下同）6000元，交給被
    告陳品睿，由被告陳品睿於同月14日20時35分許，持上開變
    造證件前往址設彰化縣○○市○○路0號之裕欣小客車租賃公司
    ，冒用「張祐儀」名義向裕欣小客車租賃公司員工黃淑華表
    示租車之意，而於汽車租賃契約上偽簽「張祐儀」署名，連
    同上開變造證件交付黃淑華而行使之，致黃淑華陷於錯誤，
    誤認其為「張祐儀」本人而當場交付車牌號碼000-0000自用
    小客車給被告陳品睿，被告陳品睿於同日21時許，在彰化縣
    ○○鎮○○路0段000號居所，將該車轉交給被告楊文益使用。足
    生損害於「張祐儀」、戶政單位對於國民身分證、監理機關
    對於汽車駕照管理之正確性及裕欣小客車租賃公司對於客戶
    身分管理之正確性。
　㈡被告楊文益基於偽造有價證券、行使偽造特種文書之犯意，
    於110年10月初，先在彰化縣員林市三橋街某處，自綽號「
    頭兄」成年男子處取得偽造面額500元振興五倍券（編號為U
    L311856，下稱五倍券）1張作為偽造樣本後，在彰化縣○○鎮
    ○○路000巷0號居所，利用彩色印表機影印6張後，復基於行
    使偽造有價證券之犯意，於110年10月16日3時59分許，駕駛
    上開租來車牌號碼000-0000號自小客車（前方車牌遮掩；後
    方則懸掛於不詳時、地偽造之車牌號碼000-0000號【未扣案
    】），前往址設雲林縣○○鎮○○路00號速邁樂加油站，持偽造
    面額500元五倍券2張加油1000元得逞。
  ㈢被告楊文益基於持有可發射子彈具有殺傷力之改造槍枝及子
    彈之犯意，於110年8、9月間，在彰化縣員林市員林大道某
    處，向「頭兄」之成年男子以11萬元價格，購得改造手槍1
    枝及子彈78顆，而未經許可持有上開槍彈。
  ㈣嗣經員警於110年10月21日執行搜索，在被告陳品睿位在彰化
    縣○○鎮○○路0段000號住處旁空地、臺中市○○區○○路0段00巷0
    0號康茵行旅356號房租屋處及上揭車牌號碼000-0000號之自
    用小客車，扣得改造子彈共70顆、偽造車牌用白色木板2片
    、偽造車牌用英文、數字1批等物；另在被告楊文益位在彰
    化縣○○鎮○○路000巷0號居所搜索，扣得改造手槍1支、90子
    彈8顆、封口機1台、ASUS筆記型電腦1台、SONY筆記型電腦1
    台、雄獅特級護貝膠膜1包、彩色列表機1台、偽造行照、本
    票半成品1件、影印紙1包、車牌（BHR-3093）2面、偽造車
    牌（HA-9650）1面、偽造車牌號碼影印字母2張、偽造五倍
    券500元面額2張（編號均為UL311856）、偽造證件5張、IPH
    ONE手機1部等物。因認被告楊文益涉犯戶籍法第75條第2項
    、第1項之行使變造國民身分證罪嫌、刑法第216條、第212
    條之行使變造特種文書罪嫌、刑法第216條、第210條行使偽
    造私文書罪嫌、刑法第201條第1項之偽造有價證券罪嫌、第
    339條第1項之詐欺取財罪嫌、刑法第216條、第212條之行使
    偽造特種文書罪嫌、槍砲彈藥刀械管制條例第8條第4項之未
    經許可持有可發射子彈具有殺傷力之改造槍枝、同條例第12
    條第4項之未經許可持有子彈等罪嫌。
二、按被告死亡者，應諭知不受理之判決，刑事訴訟法第303條
    第5款定有明文。
三、查本件被告楊文益業於民國111年2月21日死亡，此有臺灣彰
    化地方檢察署相驗屍體證明書、戶籍謄本在卷可稽。依照上
    開說明，爰不經言詞辯論，逕為不受理之判決。
四、又沒收非附屬於主刑之從刑，倘因被告死亡而判決不受理，
    案內違禁物、專科沒收之物，供犯罪所用、犯罪預備之物或
    犯罪所生之物以及犯罪所得等，依法仍得由檢察官視個案情
    節聲請法院裁定單獨宣告沒收之，附此敘明。　　
據上論斷，應依刑事訴訟法第303條第5款、第307條判決如主文
。
本案經檢察官黃立夫提起公訴。
中　　華　　民　　國　　111 　年　　3 　　月　　25　　日
                刑事第一庭    審判長法  官  楊陵萍

                                    法  官  簡鈺昕

                                    法  官  潘韋丞
以上正本證明與原本無異。
如不服本判決應於收受判決後20日內向本院提出上訴書狀，並應
敘述具體理由；其未敘述上訴理由者，應於上訴期間屆滿後20日
內向本院補提理由書（均須按他造當事人之人數附繕本）。「切
勿逕送上級法院」。
                                    書記官  李達成
中　　華　　民　　國　　111 　年　　3 　　月　　25　　日